【裁判字號】    98,簡上,12
【裁判日期】    970417
【裁判案由】    竊盜
【裁判全文】
臺灣板橋地方法院刑事判決              98年度簡上字第12號
上  訴  人
即  被  告  乙○○
上列上訴人即被告因竊盜等案件，不服本院中華民國97年11月17
日97年度簡字第7048號第一審刑事簡易判決（聲請簡易判決處刑
案號：97年度偵字第19842號），提起上訴，本院管轄之第二審
合議庭判決如下：
    主  文
原判決關於乙○○被訴詐欺取財及定應執行刑部分撤銷。
乙○○意圖為自己不法之所有，以詐術使人將本人之物交付，累
犯，處拘役肆拾日，如易科罰金，以新臺幣壹仟元折算壹日。
其餘上訴駁回。
前開撤銷改判部分及上訴駁回部分所處之刑，應執行拘役陸拾日
，如易科罰金，以新臺幣壹仟元折算壹日。
    事  實
一、乙○○前於民國85年間因偽造有價證券案件，經本院以87年
    度訴緝字第94號判決判處有期徒刑3 年6 月，上訴後，依序
    由臺灣高等法院、最高法院分別以88年度上訴字第294 號、
    88年度台上字第2490號判決先後駁回上訴確定；復於87年間
    因竊盜、偽造文書、侵占等案件，經臺灣士林地方法院以87
    年度訴字第331 號判決分別判處有期徒刑6 月、3 月、罰金
    （銀元）4,500 元，其中有期徒刑部分並定應執行有期徒刑
    8 月確定；又於87年間因竊盜案件，經本院以88年度易字第
    1365號判決判處有期徒刑5 月確定；上開4 罪（有期徒刑3
    年6 月、6 月、3 月、5 月）復經定應執行有期徒刑4 年5
    月確定；再於88年間因竊盜、偽造文書等案件，經本院以89
    年度訴字第258 號判決分別判處有期徒刑10月、6 月，應執
    行有期徒刑1 年2 月確定，並與前開有期徒刑4 年5 月接續
    執行，於91年2 月7 日因縮短刑期假釋出監，嗣經撤銷假釋
    ，應執行殘刑2 年6 月7 日；再於92年間因偽造文書案件，
    經臺灣臺北地方法院以94年度訴字第692 號判決判處有期徒
    刑10月，上訴後，依序由臺灣高等法院及最高法院分別以95
    年度上訴字第3395號、96年度台上字第359 號判決先後駁回
    上訴確定；另於92年間因傷害、竊盜、恐嚇等案件，經臺灣
    高等法院以94年度上易字第29號判決分別判處有期徒刑3 月
    、10月、3 月，應執行有期徒刑1 年2 月確定；而上開偽造
    文書、傷害、竊盜、恐嚇等4 罪，嗣經臺灣高等法院以96年
    度聲減字第950 號裁定各減刑為有期徒刑5 月、1 月又15日
    、5 月、1 月又15日，並經定應執行有期徒刑10月確定，且
    與上開2 年6 月7 日殘刑接續執行後，於96年9 月6 日縮刑
    期滿執行完畢。詎其猶不知悔改，竟意圖為自己不法之所有
    ，於97年4 月27日凌晨4 時許，在其女友黃琇琇位於臺北縣
    林口鄉○○路○ 段386 巷（聲請簡易判決處刑書誤載為286
    巷）10號5 樓之5 住處，趁黃琇琇之胞弟丙○熟睡之際，進
    入丙○之房間內，竊取丙○所有之國泰世華商業銀行（下稱
    國泰銀行）信用卡（卡號：0000000000000000號）1 張。得
    手後，復另行基於意圖為自己不法所有之犯意，持上開竊得
    之信用卡，駕駛向黃琇琇借用之車號7N-4536 號自用小客車
    ，於同日凌晨5 時35分許，前往位於臺北縣土城市○○路1
    號之信用卡特約商店即「中油廣福路站」加油站，利用該信
    用卡自助加油免簽名之方式，佯為該信用卡之持有人，提出
    該信用卡供上開加油站員工在刷卡機上刷卡辨識，使該加油
    站員工陷於錯誤，由乙○○將價值達新臺幣（下同）239 元
    之汽油加入上開自用小客車油箱內，因而詐得該汽油，其後
    隨即將上開信用卡丟棄。嗣丙○於同日發現其上開信用卡遺
    失後，遂向國泰銀行申請掛失，經國泰銀行依該信用卡刷卡
    記錄向「中油廣福路站」調取現場監視錄影畫面，並報警處
    理而查悉上情。
二、案經國泰銀行訴由基隆市警察局第一分局報請臺灣板橋地方
    法院檢察署檢察官偵查後聲請簡易判決處刑。
    理  由
一、上揭事實，業據上訴人即被告乙○○於警詢、偵查及本院準
    備程序中坦承不諱，核與告訴代理人即證人甲○○、證人黃
    琇琇於警詢及偵查中指訴、證述之情節相符，復有丙○信用
    卡申請書、國泰銀行交易一覽表、持卡人爭議交易聲明書、
    收銀機統一發票存根聯各1 件及監視錄影翻拍照片6 幀附卷
    可稽。罪證明確，被告犯行洵堪認定。
二、查被告趁女友黃琇琇之胞弟丙○熟睡之際，進入丙○之房間
    內，竊取丙○所有之信用卡1 張得手之行為，係犯刑法第32
    0 條第1 項之竊盜罪；又按持信用卡交易，基本上於財團法
    人聯合信用卡處理中心（下稱信用卡中心）不依契約給付持
    卡人所消費之帳款予特約商店時，持卡人對於特約商店仍直
    接負有給付價金義務，從而持信用卡交易與通常之買賣，並
    無差異，僅在價金給付上由發卡銀行經由信用卡中心代為付
    帳，而發卡銀行經由信用卡中心給付特約商店價金時，則事
    後之權利關係發生變動，亦即由持卡人對於發卡銀行負擔給
    付價金債務而已。是持卡人與特約商店間之交易，乃係以信
    任關係為基礎的繼續的信用販賣契約，倘持卡人並無支付價
    金之意思與能力，向特約商店提示信用卡消費，係屬對特約
    商店店員施行詐欺。查被告持竊得之信用卡至特約商店即「
    中油廣福路站」加油站消費，使該加油站員工陷於錯誤，由
    被告將價值達239 元之汽油加入所駕駛之自用小客車油箱內
    ，因而詐得該汽油之行為，則係犯刑第339 條第1 項之詐欺
    取財罪。末查：被告前於85年間因偽造有價證券案件，經本
    院以87年度訴緝字第94號判決判處有期徒刑3 年6 月，上訴
    後，依序由臺灣高等法院、最高法院分別以88年度上訴字第
    294 號、88年度台上字第2490號判決先後駁回上訴確定；復
    於87年間因竊盜、偽造文書、侵占等案件，經臺灣士林地方
    法院以87年度訴字第331 號判決分別判處有期徒刑6 月、3
    月、罰金（銀元）4,500 元，其中有期徒刑部分並定應執行
    有期徒刑8 月確定；又於87年間因竊盜案件，經本院以88年
    度易字第1365號判決判處有期徒刑5 月確定；上開4 罪（有
    期徒刑3 年6 月、6 月、3 月、5 月）復經定應執行有期徒
    刑4 年5 月確定；再於88年間因竊盜、偽造文書等案件，經
    本院以89年度訴字第258 號判決分別判處有期徒刑10月、6
    月，應執行有期徒刑1 年2 月確定，並與前開有期徒刑4 年
    5 月接續執行，於91年2 月7 日因縮短刑期假釋出監，嗣經
    撤銷假釋，應執行殘刑2 年6 月7 日；再於92年間因偽造文
    書案件，經臺灣臺北地方法院以94年度訴字第692 號判決判
    處有期徒刑10月，上訴後，依序由臺灣高等法院及最高法院
    分別以95年度上訴字第3395號、96年度台上字第359 號判決
    先後駁回上訴確定；另於92年間因傷害、竊盜、恐嚇等案件
    ，經臺灣高等法院以94年度上易字第29號判決分別判處有期
    徒刑3 月、10月、3 月，應執行有期徒刑1 年2 月確定；而
    上開偽造文書、傷害、竊盜、恐嚇等4 罪，嗣經臺灣高等法
    院以96年度聲減字第950 號裁定各減刑為有期徒刑5 月、1
    月又15日、5 月、1 月又15日，並經定應執行有期徒刑10月
    確定，且與上開2 年6 月7 日殘刑接續執行後，於96年9 月
    6 日縮刑期滿執行完畢，此有臺灣高等法院被告前案紀錄表
    在卷足憑，其受有期徒刑執行完畢後，5 年以內故意再犯本
    件有期徒刑以上之二罪，均為累犯，皆應依刑法第47條第1
    項規定加重其刑。另被告所犯上開二罪，犯意各別，行為互
    殊，應分論併罰。
三、原審關於被告被訴竊盜部分，適用刑法第320條第1項、第47
    條第1 項、第41條第1 項前段，刑法施行法第1 條之1 第1
    項、第2 項前段等規定，並審酌被告貪圖一己私利而為本案
    犯行，固屬不該，然事後坦認犯行，且與告訴人國泰銀行已
    達成和解，犯後態度良好，暨斟酌其犯罪之動機、目的、手
    段、所造成之損害尚非甚鉅等一切情狀，而判處拘役40日，
    如易科罰金，以新臺幣1,000 元折算1 日，其認事用法均無
    違誤，量刑亦屬妥適，應予維持。被告上訴雖稱已與被害人
    達成和解，犯罪後復主動到案，原判決量刑過重，請求從輕
    量刑云云，惟按關於刑之量定，係實體法上賦予法院得為自
    由裁量之事項，倘其未逾越法定刑之範圍，亦未濫用其權限
    ，即不得任意指為違法。本件原審就被告被訴竊盜部分量定
    之刑，已審酌被告各種犯罪前、後之情狀，並無違誤，被告
    請求撤銷改判較輕之刑，為無理由，應駁回此部分之上訴。
    另原審關於被告被訴詐欺取財部分，以被告罪證明確，予以
    論罪科刑，固非無見。然被告持他人信用卡至特約商店刷卡
    消費而詐得汽油之行為，係屬對特約商店店員施行詐欺，亦
    只侵害一個財產法益，所為應係以一行為觸犯一個詐欺取財
    罪，原審就此部分認被告係以一個詐欺行為，同時造成真正
    持卡人、特約商店及發卡銀行財產法益之侵害，而觸犯數詐
    欺取財罪，為想像競合犯，依刑法第55條規定，從一重處斷
    ，容有未洽。被告以上開上訴意旨，請求從輕量刑云云，雖
    無理由，惟原判決就被告被訴詐欺取財部分，既有上揭可議
    之處，自應由本院連同定應執行刑部分予以撤銷改判。爰審
    酌被告貪圖一己私利而為本案犯行，固屬不該，然事後坦認
    犯行，且與告訴人國泰銀行已達成和解，犯後態度良好，暨
    斟酌其犯罪之動機、目的、手段、所造成之損害尚非甚鉅等
    一切情狀，量處拘役40日，如易科罰金，以1,000 元折算壹
    日。
四、另被告前開撤銷改判部分及上訴駁回部分所處之刑，爰依刑
    法第51條第6 款規定，定其應執行拘役60日，如易科罰金，
    以1,000元折算壹日。
五、被告經合法傳喚，無正當之理由不到庭，爰不待其陳述逕行
    判決。
據上論斷，應依刑事訴訟法第455條之1第1項、第3項、第364 條
第368條、第369條第1項前段、第371條、第299條第1項前段，刑
法第339條第1項、第47條第1項、第41第1項前段、第51條第6款
，刑法施行法第1條之1第1項、第2項前段，判決如主文。
本案經檢察官賴建如庭執行職務。
中    華    民    國    97    年    4     月    17    日
                  刑事第二庭審判長法  官  王屏夏
                                  法  官  吳幸娥
                                  法  官  趙義德
上列正本證明與原本無異。
不得上訴。
                                  書記官  王君倚
中    華    民    國    98    年    4     月    21    日
附錄本案論罪科刑法條全文：
刑法第320條第1項：
意圖為自己或第三人不法之所有，而竊取他人之動產者，為竊盜
罪，處五年以下有期徒刑、拘役或五百元以下罰金。
刑法第339條第1項：
意圖為自己或第三人不法之所有，以詐術使人將本人或第三人之
物交付者，處5年以下有期徒刑、拘役或科或併科1千元以下罰金
。


司法院資訊處製作；財團法人民間司法改革基金會備份。
